# 求问陈版主：政府补助与过去或未来相关的判断

提问人：wx_5f9f719eca29 时间：2020-11-02 10:46:00
同一个政府补助文件里，写着目标企业为过去一年对当地达到了一定的经济贡献的企业，又写了收到补助后 5 年内不得减少注册资本。这应该判断为与过去相关计入当期费用，还是与未来相关，确认递延？

回答人：chenyiwei
政府补助所附的条件分为两类：（ 1 ）政策条件，即申请和授予政府补助应满足的条件；（ 2 ）使用条件，即对政府补助资金用途的规定。其中（ 1 ）是判断政府补助能否确认的依据之一，即至少应确定很可能满足，才能确认政府补助；（ 2 ）是判断政府补助分类的依据，即依据对补助资金的用途限制确定其是与资产相关还是与收益相关，以及采用何种模式计入相关期间损益。
就主帖中的案例，如果只有这两项条件，则实际上对补助资金的用途是没有限定的，即属于与收益相关的政府补助。在这种情况下，企业在实际收到补助资金时，如果能够合理保证其未来 5 年内不会发生减资（“是否减资”在很大程度上是企业可以自主决定的事项），则可以在收到时一次性计入当期损益。